臺灣基隆地方法院刑事判決　　　　　　　　　　　　　　九十年度訴字第七一三號
　　公　訴　人　臺灣基隆地方法院檢察署檢察官
　　被　　　告　甲○○
右列被告因違反毒品危害防制條例案件，經檢察官提起公訴（九十年度毒偵字第一六
０五號），本院判決如左：
    主      文
甲○○連續施用第一級毒品，累犯，處有期徒刑捌月。
    事      實
一、甲○○前曾有違反麻醉藥品管理條例、動員勘亂時期肅清煙毒條例、槍砲彈藥管
    理條例等前科，最近一次於民國（下同）八十七年間，因竊盜案件，經本院於八
    十七年十月三十一日，以八十七年度易字第六三九號判處有期徒刑十月確定，指
    揮書執畢日期為八十九年八月六日，甫於八十九年一月二日縮刑期滿執行完畢。
    又於八十七年間，因施用毒品案件，經觀察、勒戒後，認無繼續施用毒品之傾向
    ，由臺灣基隆地方法院檢察署檢察官於八十七年八月二十四日，以八十七年度偵
    字第三六０八號為不起訴處分確定；復於八十七年間，因施用毒品案件，經觀察
    、勒戒後，認有繼續施用毒品之傾向，由本院以八十七年度毒聲字第六五０號裁
    定令入戒治處所施以強制戒治並交付保護管束期滿，經臺灣基隆地方法院檢察署
    檢察官於八十八年十二月十七日，以八十八年度戒毒偵字第二二號為不起訴處分
    確定；再於八十九年間，因施用第一級毒品海洛因、第二級毒品安非他命案件，
    經本院於九十年一月三十一日，以八十九年度訴字第六六八號，分別判處有期徒
    刑八月、六月，應執行有期徒刑一年，於九十年三月十七日確定，現於臺灣基隆
    監獄執行中。詎甲○○猶不思悔改，復基於施用毒品之概括犯意，自九十年十月
    二十日某時起，迄同年月三十日某時止，在基隆市○○○路之不詳朋友住處，以
    將海洛因置於注射針筒內摻水稀釋後施打之方式，連續施用第一級毒品海洛因四
    、五次。嗣經警於九十年十月三十一日下午二時三十分許，在基隆市○○○路二
    之五號七樓之十二查獲，始知上情。
二、案經基隆市警察局第二分局報請臺灣基隆地方法院檢察署檢察官偵查起訴。
    理      由
一、右揭事實業據被告甲○○坦承不諱，而被告於九十年十月三十一日所採集之尿液
    檢體，經基隆市警察局第二分局送請基隆市衛生局檢驗之結果，呈嗎啡陽性反應
    ，有基隆市衛生局九十年十一月二十日函附之（九十）基衛檢字第一三一三三號
    檢驗成績書正本乙紙附卷可考，堪認被告自白與事實相符。又被告前因施用毒品
    案件，經觀察、勒戒後，認無繼續施用毒品之傾向，由臺灣基隆地方法院檢察署
    檢察官於八十七年八月二十四日，以八十七年度偵字第三六０八號為不起訴處分
    ；復因施用毒品案件，經觀察、勒戒後，認有繼續施用毒品之傾向，經本院裁定
    令入戒治處所施以強制戒治並交付保護管束期滿，由臺灣基隆地方法院檢察署檢
    察官於八十八年十二月十七日，以八十八年度戒毒偵字第二二號為不起訴處分等
    情，亦有臺灣高等法院檢察署刑案紀錄簡覆表、臺灣高等法院被告全國前案紀錄
    表、上開不起訴處分書各乙件附卷足佐。本件事證明確，被告施用毒品三犯以上
    之犯行洵堪認定。
二、核被告甲○○所為，係犯毒品危害防制條例第十條第一項之施用第一級毒品罪。
    查海洛因係毒品危害防制條例所定之第一級毒品，此為該條例第二條第二項第一
    款所明定。又犯毒品危害防制條例第十條施用毒品之罪者，檢察官應先將被告送
    勒戒處所觀察、勒戒，經觀察、勒戒後，無繼續施用毒品之傾向者，應由檢察官
    為不起訴處分，有繼續施用毒品之傾向者，由檢察官聲請法院裁定令入戒治處所
    施以強制戒治；依前開規定為不起訴處分後，五年內再犯施用毒品之罪，經觀察
    、勒戒後，認有繼續施用毒品之傾向或三犯以上者，不適用前開規定，但應由檢
    察官聲請法院裁定令入戒治處所施以強制戒治，毒品危害防制條例第二十條定有
    明文。本件被告前於八十七年間，因施用毒品案件，經送觀察、勒戒後，認無繼
    續施用毒品之傾向，由臺灣基隆地方法院檢察署檢察官以八十七年度偵字第三六
    ０八號為不起訴處分確定；復於八十八年間，因施用毒品案件，經觀察、勒戒後
    ，認有繼續施用毒品之傾向，由本院裁定送戒治處所強制戒治並交付保護管束期
    滿，由臺灣基隆地方法院檢察署檢察官以八十八年度戒毒偵字第二二為不起訴處
    分確定後，五年以內因本案而三犯同一法條罪名，自應依法加以起訴判刑。公訴
    人雖僅就被告於九十年十月三十日夜間某時許施用第一級毒品之犯行提起公訴，
    然未經起訴之部分，與前揭已經起訴並經認定為有罪之部分，有裁判上一罪之連
    續犯係，已如前述，依審判不可分原則，本院自應併予審理。被告施用毒品前後
    持有第一級毒品海洛因之低度行為，應為施用毒品之高度行為所吸收，不另論罪
    。其先後施用第一級毒品海洛因之犯行，時間緊接，所犯為構成件相同之罪名，
    顯係基於概括犯意反覆為之，為連續犯，應論以一罪並依法加重其刑。末查，被
    告前曾於八十七年間，因竊盜案件，經本院判處有期徒刑十月確定，指揮書執畢
    日期為八十九年八月六日，於八十九年一月二日縮刑期滿執行完畢，有臺灣高等
    法院檢察署刑案紀錄簡覆表及臺灣高等法院被告全國前案紀錄表各乙件在卷可按
    ，其於有期徒刑執行完畢後，五年內再犯有期徒刑以上之罪，為累犯，應依法遞
    予加重其刑。爰審酌被告犯罪之動機、吸食頻率、曾有施用毒品之前科仍不知悔
    改，一再犯下本案，惟犯罪後坦承犯行、態度良好，且所犯之施用毒品犯行乃戕
    害自己身心健康，並未危及他人等一切情狀，量處如主文之刑，以示懲儆。
據上論斷，應依刑事訴訟法第二百九十九條第一項前段，毒品危害防制條例第十條第
一項，刑法第十一條前段、第五十六條、第四十七條，判決如主文。
本案經檢察官賴正聲到庭執行職務。
中      華      民      國      九十一      年      一      月    十一  日
                          臺灣基隆地方法院刑事第三庭
                                    審判長  法  官  陳志祥
                                            法  官  齊  潔
                                            法  官  王慧惠
右正本證明與原本無異。
對於本件判決如有不服，應於收受送達後十日內，向本院提出上訴書狀，上訴於臺灣
高等法院，並按他造當事人之人數附具繕本。
                                            書記官  陳俊德
中      華      民      國      九十一      年      一      月    十六  日
附錄論罪法條
毒品危害防制條例第十條第一項：
施用第一級毒品者，處六月以上五年以下有期徒刑。
